IRENE AUÑÓN

ENGLISH TEACHER & TRANSLATOR

Profesional docente con amplia experiencia impartiendo clases en empresas, particulares y grupos. Elementos clave: motivación del alumno, gamificación, recursos audiovisuales y trabajo cooperativo. **Traductora** EN>ES / ES>EN especializada en el sector audiovisual, videojuegos, subtitulado y blogs.

WEBSITES



http://ireneenglish.com

http://ireneaunion.com

CONTACTO



irene@ireneenglish.com

+34 610 40 66 25

FORMACIÓN

2017-2018: Máster en Formación del Profesorado de Ed. Secundaria,

Bachillerato, FP e Idiomas - URJC (Universidad Rey Juan Carlos)

2012-2016: Grado en Estudios Ingleses: Lengua, literatura y cultura - UNED

(Universidad Nacional de Educación a Distancia)

2010-2013: <u>Diplomatura</u> en Dirección de Cine y TV - Instituto del

Cine de Madrid

EXPERIENCIA

2017-Actualmente: Clases en empresas de inglés avanzado y conversación en varias

empresas en Madrid, actualmente en la revista HOLA.

2017-Actualmente: Traducción y subtitulado EN> ES / ES>EN con experiencia en el

sector audiovisual, videojuegos y blogs.

2014-Actualmente: Clases particulares con alumnos de todas las edades y niveles.

Individuales o en grupos. Más de 2600 horas de experiencia.

2010-Actualmente: Cineasta Independiente en producciones nacionales e

internacionales. Al cargo de las funciones: Dirección, ayudantía

de dirección o script en ficción, documental y videoclips.

2018: <u>Sustitución</u> Docente de Inglés en ESO en el Colegio Salesiano

San Miguel Arcángel.

2018: <u>Prácticas</u> Docentes en ESO y Bachillerato en el Colegio

Salesiano San Miguel Arcángel.

IDIOMAS & HABILIDADES



Español: Lengua Materna

Inglés: Bilingüe - C2

Francés: Básico - A2

Italiano: Básico - A2



Carnet de Conducir B - Coche y moto

propias



Programas de **subtitulado**, **ofimática** y **edición audiovisual**



Ocho años de experiencia en Socorrismo y Primeros Auxilios

Información adicional y referencias disponibles a petición.